【裁判字號】    95,訴,373
【裁判日期】    950331
【裁判案由】    毒品危害防制條例
【裁判全文】
臺灣高雄地方法院刑事判決               95年度訴字第373號
    公  訴  人  臺灣高雄地方法院檢察署檢察官
    被      告  乙○○
上列被告因違反毒品危害防制條例案件，經檢察官提起公訴（94
年度毒偵字第8657號），及移送併案（95毒偵字第346 號、95毒
偵字第1656號），嗣因被告就被訴及併案之犯罪事實為有罪之陳
述，經本院告知簡式審判程序意旨，並聽取公訴人及被告之意見
後，合議裁定由受命法官獨任進行簡式審判程序審理，本院判決
如下：
    主  文
乙○○連續施用第一級毒品，累犯，處有期徒刑拾月，扣案之第
一級毒品海洛因貳包（含包裝袋，驗後淨重分別為零點零玖、零
點零參公克，包裝重分別為零點壹陸、零點壹伍公克）及殘留第
一級毒品海洛因之注射針筒壹支，均沒收銷燬之。
    事  實
一、乙○○前於民國92年間，因施用毒品案件，經本院以92年度
    毒聲字第4401號裁定送勒戒所觀察、勒戒，因認有繼續施用
    毒品之傾向，經本院再以92年度毒聲字第5036號裁定送強制
    戒治，嗣因無繼續執行強制戒治之必要，經本院裁定停止戒
    治，所餘戒治期間交付保護管束，嗣再因執行強制戒治與保
    護管束合計已逾6 月，無繼續強制戒治之必要，由臺灣高雄
    地方法院檢察署檢察官於93年6 月7 日以93年度戒毒偵字第
    521 號為不起訴處分確定。復因搶奪案件，經本院以93年訴
    字第45號判決判處有期徒刑1 年確定，於94年4 月30日縮短
    刑期執行完畢。
二、詎乙○○於前受強制戒治執行完畢釋放後5 年以內，猶不知
    悔改，明知海洛因業經公告為毒品危害防制條例第二條第二
    項所列管之第一級毒品，不得非法持有、施用，竟仍基於施
    用第一級毒品海洛因之概括犯意，為下列犯行：
  （一）先於94年9 月15日夜間某時，在其位於高雄縣大社鄉○
        ○村○○街1 巷33號10號之住處，以將海洛因混合水置
        入注射針筒注射之方式，施用第一級毒品海洛因1 次，
        嗣於同年月16日上午6 時20分許，在上址為警搜索查獲
        ，並扣得其所有海洛因1 包（含包裝袋，驗後淨重0.09
        公克、空包裝重0.16公克）、殘留海洛因之注射針筒1
        支，經其同意採集尿液送驗。
  （二）復於94年11月7 日上午11時，在高雄市前鎮區○○○路
        254 號3 樓之7 友人莊智傑住處，以將海洛因置入玻璃
        吸食器內點燃而吸食含有海洛因成分氣體的方式，施用
        第一級毒品海洛因1 次，嗣於同年月8 日13時許，在上
        址為警搜索查獲，經其同意採集尿液送驗。
  （三）再於95年2 月5 日下午某時，在高雄縣大社鄉○○路大
        社公園廁所內，以將海洛因混合水置入注射針筒注射之
        方式，施用第一級毒品海洛因1 次，嗣於同年月6 日16
        時許，在上處為警盤檢查獲，並扣得其所有海洛因1 包
        （含包裝袋，驗後淨重0.03公克、空包裝重0.15公克）
        ，經其同意採集尿液送驗。
三、案經高雄市政府警察局左營分局、高雄縣政府警察局仁武分
    局移請臺灣高雄地方法院檢察署檢察官偵查起訴及併案審理
    。
    理  由
一、按本件被告乙○○所犯係死刑、無期徒刑、最輕本刑為3 年
    以上有期徒刑以外之罪，其於準備程序就前揭被訴及併案事
    實為有罪之陳述，經受命法官告知簡式審判程序之旨，並聽
    取其與公訴人之意見後，本院認無不得或不宜改依簡式審判
    程序進行之處，爰依刑事訴訟法第273 條之1 第1 項、第28
    4 條之1 ，裁定本件由受命法官獨任進行簡式審判程序，合
    先敘明。
二、上揭連續施用第一級毒品海洛因之犯罪事實，業據被告於警
    偵訊及本院審理時均供認不諱，且被告於94年9 月16日、94
    年11月7 日及95年2 月6 日所採集之尿液，經送檢驗結果，
    均呈毒品嗎啡陽性反應，此有台灣檢驗科技股份有限公司濫
    用藥物尿液檢驗報告1 紙、高雄市立凱旋醫院濫用藥物尿液
    檢驗報告2 紙在卷可證（參94年度毒偵字第8657號卷第25頁
    、95年度毒偵字第346 號警卷第22頁、95毒偵字第1656號卷
    第22頁）；又扣案之白色粉末2 包，經送法務部調查局檢驗
    ，含有海洛因成分，有該局調科壹字第220021882 、000000
    000 號鑑定通知書1 紙附卷可證（參94年度毒偵字第8657號
    卷第37頁、本院卷第44頁）；再扣案之注射針筒1 支，經送
    請高雄醫學大學附設中和紀念醫院鑑定結果呈海洛因陽性反
    應、有該院編號9502-99 號檢驗報告書1 紙附卷可佐（參本
    院卷第22頁）。綜上，足認被告自白與證據相符，其確有施
    用第一級毒品海洛因之犯行，洵堪認定。
三、論罪科刑部分：
（一）按犯毒品危害防制條例第10條施用毒品罪者，檢察官應先
      將被告送勒戒處所觀察、勒戒，經觀察、勒戒後，認有繼
      續施用毒品傾向者，應由檢察官聲請法院裁定令入戒治處
      所施以強制戒治，強制戒治期滿或交付保護管束期滿，應
      由檢察官為不起訴之處分。觀察勒戒或強制戒治執行完畢
      釋放後，5 年內再犯第10條之罪，檢察官應依一般刑事訴
      訟程序予以起訴論罪科刑。此觀諸毒品危害防制條例第20
      條第1 項、第2 項、第23條規定自明。被告前既曾因施用
      毒品案件，因施用毒品案件，經本院以92年度毒聲字第44
      01號裁定送勒戒所觀察、勒戒，因認有繼續施用毒品之傾
      向，經本院再以92年度毒聲字第5036號裁定送強制戒治，
      嗣因無繼續執行強制戒治之必要，經本院裁定停止戒治，
      所餘戒治期間交付保護管束，嗣再因執行強制戒治與保護
      管束合計已逾6 月，無繼續強制戒治之必要，由臺灣高雄
      地方法院檢察署檢察官於93年6 月7 日以93年度戒毒偵字
      第521 號為不起訴處分確定，有臺灣高等法院被告前案紀
      錄表在卷可稽，其於強制戒治執行完畢釋放後5 年內再犯
      本件施用毒品案件，依前述規定應予論罪科刑。
（二）按海洛因為毒品危害防制條例所稱之第一級毒品毒品，此
      觀諸該條例第2 條第2 項第1 款甚明，被告施用第一級毒
      品海洛因，核其所為，係犯毒品危害防制條例第10條第1
      項之施用第一級毒品罪。被告持有海洛因後進而施用，其
      持有之低度行為，應為施用之高度行為吸收，不另論罪。
      被告先後多次施用海洛因犯行，時間緊接，犯罪構成要件
      相同，顯係基於概括犯意為之，應依連續犯之規定論以一
      罪。
（三）又被告於93年間因搶奪案件，經本院以93年訴字第45號判
      決判處有期徒刑1 年確定，於94年4 月30日縮短刑期執行
      完畢，此有上開臺灣高等法院被告前案紀錄表1 份附卷可
      參，其於執行完畢5 年內再犯本件有期徒刑以上之罪，為
      累犯，依法加重其刑。
（四）爰審酌被告於前經強制戒治執行完畢釋放後，仍未能徹底
      戒絕毒品，再犯本件施用毒品罪，顯見其自制力不足，無
      法擺脫毒品，未能體悟施用毒品對自己、家人造成之傷害
      及社會之負擔，故應藉由刑罰之執行，以收教化之功能，
      惟念所犯施用毒品罪乃屬戕害自身身心健康行為，尚未對
      他人造成實害，其行為本身對社會所造成之危害並非直接
      ，反社會性之程度應屬較低，並參以被告犯後坦承施用毒
      品犯行，施用毒品之次數、期間等一切情狀，量處如主文
      所示之刑，以資懲儆。
四、至扣案之白粉2 包（驗後淨重分別為0.09、0.03公克，包裝
    重分別為0.16、0.15公克）經送驗結果確含第一級毒品海洛
    因成分，已如前述，包裝袋部分，因包覆毒品海洛因，衡情
    顯難與毒品完全析離，應一體視同毒品，均應依毒品危害防
    制條例第18條第1 項前段規定，宣告沒收銷燬之。另扣案之
    注射針筒1 支，經本院送驗結果確呈海洛因成份反應之事實
    ，亦如前述，其上既殘留海洛因殘渣，與該海洛因殘渣已無
    法分析剝離，應視同毒品，應依毒品危害防制條例第18條第
    1 項前段規定宣告沒收並銷燬之。
五、移送併辦部分之犯行即臺灣高雄地方法院檢察署95年度毒偵
    字第346 號、95毒偵字第1656號，雖未據公訴人起訴，然與
    前揭已起訴部分犯罪事實相同，為同一案件，當為起訴效力
    所及，本院自應一併審理，附此敘明。
據上論斷，應依刑事訴訟法第273 條之1 第1 項、第284 條之1
、第299 條第1 項前段，毒品危害防制條例第10條第1 項、第18
條第1 項前段，刑法第11條、第56條、第47條，判決如主文。
本案經檢察官甲○○到庭執行職務。
中    華    民    國    95    年     3    月    31    日
                  刑事第四庭    法  官  林意芳
以上正本證明與原本無異。
如不服本判決，應於收受送達後10日內向本院提出上訴書狀。
中    華    民    國    95    年     3    月    31    日
                                書記官  曾秀鳳
附錄本判決論罪科刑法條：
毒品危害防制條例第10條
施用第一級毒品者，處六月以上五年以下有期徒刑。
施用第二級毒品者，處三年以下有期徒刑。


司法院資訊處製作；財團法人民間司法改革基金會備份。
